臺灣板橋地方法院民事裁定　　　　　　　　　　　　　九十三年度勞小抗字第一號
　　抗　告　人　文其欣即私立鴻文語文短期補習班
　　相　對　人　甲○○
右抗告人與相對人甲○○間因損害賠償事件，對於中華民國九十三年一月十四日本院
三重簡易庭裁定（九十三年度重勞小調字第七號）提起抗告，本院裁定如左：
    主      文
抗告駁回。
抗告費用由抗告人負擔。
    理      由
一、按所謂寄寓地，指非以設定住居所之意思，而寄寓於他人之處所，歇宿停留較久
    者而言（司法院六十九年十月九日發布民事訴訟須知一(五)），生徒受僱人不過為
    例示之規定，如病人之住院、立監委員在中央政府所在地參加會議等情形，均為
    寄寓人（七抗二七一判）。復按因契約涉訟經當事人定有履行地，以當事人契約
    所訂之債務履行地為限，民法上之法定履行地，非此所謂之履行地，法條文義甚
    明。
二、本件抗告意旨略以：查「對於生徒、受僱人或其他寄寓人，因財產權涉訟者，得
    由寄寓地之法院管轄。」又「因契約涉訟者，如經當事人定有債務履行地，得由
    該履行地之法院管轄。」民事訴訟法第十二條、第四條定有明文。本件抗告人起
    訴主張與相對人定有僱傭契約，並約定應於抗告人設於台北縣泰山鄉○○路之補
    習班履行其教職工作，亦即兩造就契約債務之履行地約定於台北縣泰山鄉，另相
    對人雖係嘉義梅山鄉人士，但為履行本件債務，賃住於泰山鄉○○路六十七巷廿
    一號四樓，有其於應徵時自行填載之履歷表可稽，則泰山鄉○○路上址，可視為
    其寄寓地甚明，故參依首揭民事訴訟法規定，原裁定法院亦享有本件第一審管轄
    權，詎原法院不查，徒因相對人
    十二號，即認該院無管轄權，而逕將本件裁定移送嘉義地方法院，爰依法提出抗
    告，請求將原裁定廢棄云云。
三、經查相對人於求職時固於履歷表記載現在地址為台北縣泰山鄉○○路六七巷二十
    一號四樓，然寄寓地均有一定之寄寓原因，亦即有其特定之生活目的，相對人於
    求職時填寫之現在地址，尚難認係為履行僱傭契約而寄寓之地址。復查聲請人開
    條規定相對人固應於該處履行僱傭義務，惟此係法定履行地，非屬民事訴訟法第
    四條所謂之債務履行地，聲請人既無法舉證證明兩造以契約訂定台北縣泰山鄉○
    ○路○段三十三號四樓為債務履行地，亦難認前揭地址即為民事訴訟法第四條所
    規定之債務履行地。
四、從而，原審依「以原就被」之原則，將本件訴訟移送至相對人住居所所在之臺灣
    嘉義地方法院，於法並無不合，抗告人執前項理由指摘原裁定不當，請求予以廢
    棄，並無理由，應予駁回。
五、依民事訴訟法第四百三十六條之三十二第三項、第四百九十五條之一第一項、第
    四百四十九條第一項、第九十五條、第七十八條，裁定如主文。
中　　　華　　　民　　　國　　九十三　　年　　　六　　　月　　 卅 　　日
                                臺灣板橋地方法院民事第三庭
                                    審判長法　官  黃麟倫
　　　 　                                 法  官  徐玉玲
　　　                                    法  官  何君豪
右為正本係照原本作成
本件不得再抗告
中　　　華　　　民　　　國　　九十三　　年　　　六　　　月　　 卅 　　日
                                          書記官  蕭興南
